# 请教陈版：涉及政府补助的资产划转业务会计处理

提问人：大脸 时间：2018-07-03 23:59:33
@chenyiwei
陈版，有个关于资产划转的问题请教 A是B的全资子公司，现A计划将 1000 的固定资产划转给B。 这 1000 的固定资产，全部都是政府补助所形成。A对于该项政府补助以总额法核算。 政府明确不会收回所给出的 1000 政府补助。
A，子公司会计处理 该项资产划转时，我理解会计处理处理为 Dr:权益 1000 Cr:固定资产 1000 Dr:递延收益 1000 Cr:权益
需讨论问题： 1.这里，与固定资产有关的递延收益可以不直接计入权益而计入当期损益么？有没有准则指引支持？ 2.固定资产的划转，能否简单采用A公司账目值，或是需要采用公允价值？
B，母公司会计处理
Dr:固定资产 1000 Cr:长期股权投资 10000
需讨论问题 在母公司账面，是否需要记录对应的政府补助，即 Dr:长投 1000 Cr:递延收益 1000谢谢！

回答人：chenyiwei
1 、与固定资产有关的递延收益应直接计入权益，不能计入损益，因为整体构成一项权益性/交易。 2 、划出固定资产，应按账面价值转出，不确认处置损益。 3 、母公司个别报表层面，鉴于子公司实际净资产减少额为零，故可以编制借记长投，贷记递延收益的分录。

提问人：c2003l 时间：2018-07-04 09:19:31
借楼主问题继续请教陈版，子公司是否可以只将固定资产划转给母公司，政府补助形成递延收益不进行划转，我记得母公司无偿划转资产给子公司的，相关政府补助母公司不进行划转的

回答人：chenyiwei
可以没有实际划转的资金流，但会计处理最好对应。

提问人：跨度防护 时间：2018-07-04 19:44:49
请教陈版，楼主的会计处理是正确的吗？

回答人：chenyiwei
主帖的会计处理基本合理。